最高法院刑事判決　　　　　　　　　 110年度台上字第5934號
上　訴　人　黃　騰


上列上訴人因加重詐欺等罪案件，不服臺灣高等法院高雄分院中
華民國110 年5 月25日第二審判決（110 年度金上訴字第44號，
起訴案號：臺灣高雄地方檢察署108 年度少連偵字第69、145 號
），提起上訴，本院判決如下：
    主  文
上訴駁回。
    理  由
一、按刑事訴訟法第377 條規定，上訴於第三審法院，非以判決
    違背法令為理由，不得為之。是提起第三審上訴，應以原判
    決違背法令為理由，係屬法定要件。如果上訴理由書狀並未
    依據卷內訴訟資料，具體指摘原判決不適用何種法則或如何
    適用不當，或所指摘原判決違法情事，顯與法律規定得為第
    三審上訴理由之違法情形，不相適合時，均應認其上訴為不
    合法律上之程式，予以駁回。本件原判決認定上訴人戊○有
    其犯罪事實欄所載之加重詐欺取財及洗錢共7 次犯行，因而
    維持第一審依刑法上想像競合規定從一重關於論上訴人成年
    人與少年犯3 人以上共同詐欺取財7 罪，各處有期徒刑2 年
    3 月（4 罪）、2 年2 月（1 罪）、2 年4 月（2 罪），並
    均諭知相關沒收及定應執行有期徒刑3 年2 月之部分判決，
    駁回上訴人在第二審之上訴。已詳細敘述所憑之證據及取捨
    、認定之理由。並就上訴人否認有加重詐欺取財等犯行，辯
    稱因與集團上游即綽號「瑪莎拉蒂」、「賓利」等人有仇隙
    ，收取款項係為「黑吃黑」等語，其辯詞不可採之理由，分
    別予以指駁及說明。所為論斷，俱有卷存證據資料可資覆按
    ，從形式上觀察，並無採證認事違背經驗法則、論理法則，
    亦無量刑職權之行使有濫用，或其他違背法令之情形。
二、上訴意旨乃謂：本件原判決僅憑共同被告張琮靖及少年簡○
    ○（名字詳卷）之唯一證詞及其他無關之證據，別無其他補
    強證據，即認定其成立犯罪，自屬違法等語。
三、惟查：刑事訴訟法第156 條第2 項固規定被告或共犯之自白
    ，不得作為有罪判決之唯一證據，仍應調查其他必要之證據
    ，以察其是否與事實相符。然此所謂之補強證據，並非以證
    明犯罪構成要件之全部事實為必要，倘其得以佐證自白之犯
    罪非屬虛構，能予保障所自白之真實性即已足；又得以佐證
    者雖非直接可以推斷被告之實行犯罪，但以此項證據與被告
    或共犯之自白綜合判斷，若足以認定犯罪事實者，仍不得謂
    其非屬補強證據。本件原審依據共同正犯張琮靖、簡○○及
    被害人甲○○、乙○○、丙○○、丁○○、簡以翔、黃詩琪
    、朱紀瑄（下稱被害人等7 人）分別於警詢或偵、審中之證
    詞，佐以與張琮靖所述相符之上訴人與伊相約見面交付提款
    卡、手機等資料之蒐證照片、監視器錄影畫面截圖，暨被害
    人等7 人於遭詐騙之匯款、報案等相關資料，作為補強證據
    ，並參以上訴人於第一審及原審時即已坦承綽號「瑪莎拉蒂
    」、「賓利」者均為其上手，且確實有將作案用之提款卡及
    手機等交予張琮靖，及向張琮靖收取贓款之分工行為等語，
    因而認上開補強證據已足以佐證張琮靖、簡○○陳述之真實
    性，進而認定上訴人成立犯罪。所為論斷，核無違反經驗法
    則、論理法則，亦無任意推定犯罪事實、違背證據法則、判
    決理由不備或適用法則不當之違誤。上訴意旨係就原判決已
    說明之事項及屬原審採證認事職權之適法行使，持憑己見，
    就相同證據資料而為不同之評價，且重為事實之爭執，與法
    律規定得為第三審上訴理由之違法情形，不相適合。其上訴
    均不合法律上之程式，應予駁回。
據上論結，應依刑事訴訟法第395 條前段，判決如主文。
中    華    民    國   110    年    11    月    4     日
                  刑事第四庭審判長法  官  林  立  華  
                                  法  官  林  瑞  斌  
                                  法  官  王  敏  慧  
                                  法  官  李  麗  珠  
                                  法  官  謝  靜  恒  
本件正本證明與原本無異
                                  書記官
中    華    民    國   110    年    11    月    8     日